臺灣臺南地方法院臺南簡易庭小額民事判決
110年度南小字第1814號
原      告  蘇怡綸  
            林子棟  
被      告  蔡春東  

訴訟代理人  蔡玉芳  
上列當事人間請求侵權行為損害賠償事件，經本院於民國110年1
2月15日言詞辯論終結，判決如下：
    主  文
被告應給付原告蘇怡綸新臺幣6,119元、給付原告林子棟新臺幣2
,263元，及均自民國110年10月13日起至清償日止，按週年利率
百分之5計算之利息。
原告其餘之訴駁回。
訴訟費用新臺幣1,000元，由被告負擔新臺幣452元，其餘由原告
負擔。
本判決第一項得假執行。但被告如以新臺幣6,119元、2,263元分
別為原告蘇怡綸、林子棟預供擔保，得免為假執行。
    事實及理由
一、原告主張：被告於民國110年7月28日4時許，在其住處臺南
    市○○區○○路0段000巷00號前駕駛移動車牌號碼000-0000號自
    用小客車時，不慎撞倒停放於原告住○○路○○○○○○○○○○○號碼0
    00-000普通重型機車（下稱原告蘇怡綸機車）、原告林子棟
    所有車牌號碼000-000號普通重型機車（下稱原告林子棟機
    車），致原告蘇怡綸機車之左側蓋、左側條、右側蓋、後扶
    手、排氣管護片、前下護板、右前車輪避震器、坐墊總成等
    受有損壞；原告林子棟機車之把手前蓋、把手後蓋及左側蓋
    總成等受有損壞（下稱系爭事故），經交由訴外人縉霖車業
    估算維修費用，原告蘇怡綸機車修理需費新臺幣（下同）13
    ,975元（工資3,500元、零件10,475元）、原告林子棟機車
    修理需費4,550元（工資1,500元、零件3,050元），爰依民
    法第184條規定請求被告賠償等語。並聲明：被告應給付原
    告蘇怡綸13,975元、原告林子棟4,550元及均自起訴狀繕本
    送達翌日起至清償日止，按週年利率百分之5計算之利息。
二、被告則答辯：不爭執有過失撞倒原告蘇怡綸機車、原告林子
    棟機車之事實，也願意賠償原告，但原告之機車均已老舊，
    且多年未使用，所提出之維修估價單所載金額過高等語。並
    聲明：請求駁回原告之訴。
三、得心證之理由：
　㈠原告主張被告於前開時地駕車不慎撞倒原告蘇怡綸機車、原
    告林子棟機車，致原告2人之機車受有上開損害等情，業據
    其提出與所述相符之原告蘇怡綸機車、原告林子棟機車行車
    執照2份、臺南市政府警察局道路交通事故當事人登記聯單1
    份、原告蘇怡綸機車受損照片6紙、原告林子棟機車受損照
    片4紙為證，並有臺南市政府警察局第三分局110年9月28日
    南市警三交字第1100528979號函暨所附道路交通事故當事人
    登記聯單、報案登記表附卷可稽，且為被告所不爭執，是原
    告主張被告就系爭事故有過失責任，及其過失行為與原告2
    人機車受損之結果間具有相當因果關係乙節，應屬可採。
　㈡按因故意或過失，不法侵害他人之權利者，負損害賠償責任
    。汽車、機車或其他非依軌道行駛之動力車輛，在使用中加
    損害於他人者，駕駛人應賠償因此所生之損害。但於防止損
    害之發生，已盡相當之注意者，不在此限。不法毀損他人之
    物者，被害人得請求賠償其物因毀損所減少之價額。負損害
    賠償責任者，除法律另有規定或契約另有訂定外，應回復他
    方損害發生前之原狀。第一項情形，債權人得請求支付回復
    原狀所必要之費用，以代回復原狀。民法第184條第1項前段
    、第191條之2、第196條、第213條第1項、第3項分別定有明
    文。次按依民法第196條請求賠償物被毀損所減少之價額，
    得以修復費用為估定之標準，但以必要者為限，如修理材料
    以新品換舊品，應予折舊（最高法院77年5月17日77年度第9
    次民事庭會議決議（一）意旨參照）。本件被告於使用汽車
    中加損害於原告蘇怡綸機車、原告林子棟機車，依前開民法
    第191條之2本文規定，即應賠償原告因此所生之損害即回復
    原狀所必要之費用。又查，系爭事故發生於000年0月00日，
    而原告蘇怡綸機車、原告林子棟機車於事故後經縉霖車業出
    具估價單估定原告蘇怡綸、林子棟機車修復費用分別為13,9
    75元（工資3,500元、零件10,475元）、4,550元（工資1,50
    0元、零件3,050元）乙情，業據原告提出估價單2份為證，
    被告固抗辯原告所提出之估價單所載之縉霖車業距離原告住
    處有距離而質疑估價單所列費用過高云云，惟修車未必須在
    住家附近，機車所有權人因有其他較信任或熟悉之修理業者
    而至其他離住處較遠之修理業主處維修車輛，亦所在多有，
    被告徒以原告所提出之估價單業者地址較遠而質疑上開估價
    單，尚難憑採，再被告亦未明確指出估價單所列各項零件或
    工資有何非必要或提出所列金額確有較一般修理行情為高之
    證據，僅空言為上開抗辯，自不足為採，是應認原告所提出
    之估價單上所列舉者確實均為原告機車受損而必要修繕之項
    目及金額。
　㈢惟依原告所提出之估價單所列，原告蘇怡綸機車、原告林子
    棟機車修理費用中有包含零件費用，而所列零件費用部分應
    係以新零件更換被毀損之舊零件，依前開說明，應將折舊予
    以扣除，始為合理。依行政院所頒布固定資產耐用年數表暨
    固定資產折舊率表，機車之耐用年數為3年，依定率遞減法
    之折舊率則千分之536。原告蘇怡綸機車係99年8月出廠、原
    告林子棟機車係86年7月出廠，有行車執照影本2份在卷可憑
    ，至系爭車禍事故發生時止，已使用11年、24年餘，已超過
    前述耐用年數，但原告蘇怡綸機車、原告林子棟機車於系爭
    車禍發生時仍得正常使用，足見其零件應仍在固定資產耐用
    年限內，方可繼續使用，難認其零件已無殘餘價值，如超過
    耐用年限之部分仍依定率遞減法繼續予以折舊，則與固定資
    產耐用年限所設之規定不符。故參酌營利事業所得稅查核準
    則第95條第8款「營利事業折舊性固定資產，於耐用年限屆
    滿仍繼續使用者，其殘值得自行預估可使用年數並重新估計
    殘值後，按原提列方式計提折舊」、所得稅法第51條「固定
    資產之折舊方法，以採用平均法、定率遞減法或工作時間法
    為準則。上述方法之採用及變換，準用第44條第3項之規定
    ；其未經申請者，視為採用加權平均法」及該法施行細則第
    48條第1款「固定資產之折舊方法，採平均法者，以固定資
    產成本減除殘價後之餘額，按固定資產耐用年數表規定之耐
    用年數平均分攤，計算其每期折舊額」之規定，本院認採用
    「平均法」計算其最後1年折舊後之殘值作為前開零件之殘
    餘價值【計算式：取得價格÷（耐用年限＋1）＝殘值】，應屬
    合理。是原告蘇怡綸機車修理費估價單所列之零件費用10,4
    75元，依上揭平均法計算其折舊後零件之殘餘價值為2,619
    元【計算式：10,475元（3＋1）＝2,619元，元以下四捨五入
    】，再加計工資3,500元，則原告蘇怡綸得請求被告賠償之
    修車必要費用應為6,119元（即扣除折舊後之零件費用2,619
    元＋3,500元）。原告林子棟機車修理費估價單所列之零件費
    用為3,050元，依上揭平均法計算其折舊後零件之殘餘價值
    為763元【計算式：3,050元（3＋1）＝763元】，再加計工資
    1,500元，是原告林子棟得請求被告賠償之修車必要費用為2
    ,263元（即扣除折舊後之零件費用763元＋1,500元），逾此
    範圍之請求，即屬無據。
  ㈣末按給付無確定期限者，債務人於債權人得請求給付時，經
    其催告而未為給付，自受催告時起，負遲延責任。其經債權
    人起訴而送達訴狀，或依督促程序送達支付命令，或為其他
    相類之行為者，與催告有同一之效力；遲延之債務，以支付
    金錢為標的者，債權人得請求依法定利率計算之遲延利息；
    應付利息之債務，其利率未經約定，亦無法律可據者，週年
    利率為百分之5，民法第229條第2項、第233條第1項前段、
    第203條分別定有明文。本件原告對於被告之侵權行為損害
    賠償請求權，係屬給付未有確定期限之金錢債權，揆諸上揭
    規定，原告主張被告應自起訴狀繕本送達翌日即110年10月1
    3日起（110年10月12日送達，有本院送達證書附於調解卷第
    59頁可憑）至清償日止，加給按週年利率百分之5計算之法
    定遲延利息，於法有據，亦應准許。
四、綜上所述，原告本於侵權行為之法律關係，請求被告給付原
    告蘇怡綸6,119元、給付原告林子棟2,263元，及均自110年1
    0月13日起至清償日止，按週年利率百分之5計算之利息，為
    有理由，應予准許，逾此部分之請求，為無理由，應予駁回
    。
五、又本件訴訟費用1,000元（第1審裁判費），原告請求為一部
    有理由，一部為理由，爰由兩造比例負擔，命由被告負擔45
    2元，餘由原告負擔，並確定如主文第4項所示。
六、本件原告勝訴部分，係小額程序所為被告敗訴之判決，依民
    事訴訟法第436條之20規定，應依職權宣告假執行。並依同
    法第392條第2項，依職權為被告預供擔保，得免為假執行之
    宣告。
七、本件事證已臻明確，兩造其餘攻擊防禦方法之陳述，經審酌
    與本院前揭判斷無影響，自無庸一一論述。　　
八、訴訟費用負擔之依據：民事訴訟法第79條、第436條之19第1
    項。　　
中　　華　　民　　國　　110 　年　　12　　月　　29　　日
                  臺灣臺南地方法院臺南簡易庭
                                  法  官  童來好
上列為正本，係照原本作成。
如不服本判決，應於送達後20日內，以判決違背法令為理由，向
本院提出上訴狀並表明上訴理由（上訴理由應表明一、原判決所
違背之法令及其具體內容；二、依訴訟資料可認為原判決有違背
法令之具體事實），如於本判決宣示後送達前提起上訴者，應於
判決送達後20日內補提上訴理由書（須附繕本）。如委任律師提
起上訴者，應一併繳納上訴審裁判費。
中　　華　　民　　國　　110 　年　　12　　月　　29　　日
                                  書記官  郭倢妮